# 外商投资企业分配利润

提问人：HNWSH1682 时间：2010-12-20 15:43:51
请教：一外商投资企业拟分配 2007 年之前的利润，其记账本位币为人民币，当时已做外币收支情况表，请问本次分配是按人民币分配还是按照当初外汇收支情况表计算的美元分配？

回答人：chenyiwei
应按其法定报表所示的人民币未分配利润为基础确定分配方案。首先该企业的记帐本位币即为人民币；其次外汇收支情况表补充资料中的未分配利润按期末汇率折算到美元是基于外汇管理的特定信息需求（用于测算假定这部分归属外方的未分配利润在期末全部分配给外方股东，则会导致多少外汇流出，实际上是一种极端情况下的压力测试，用于指导宏观外汇管理政策的制定），并不适合于股东进行利润分配的需要。